臺灣臺中地方法院民事裁定　100年度小上字第6號
上　訴　人　林珣即林志鴻
被上訴人　　聖凱家大廈管理委員會
法定代理人　龔哲生
上列當事人間請求給付管理費事件，上訴人對於中華民國99年11
月12日本院臺中簡易庭99年度中小字第2731號第一審判決提起上
訴，本院裁定如下：
    主    文
上訴駁回。
第二審訴訟費用新臺幣壹仟伍佰元由上訴人負擔。
    理    由
一、本件上訴理由略以：依據公寓大廈管理條例第3章管理組織
    第31條第1項第2款（係民國84年6月28日公布之舊法）規定
    ：…重大修繕…。同上條例第34條第1款（即現行法第36條
    第2款）共有及共有部分之…修繕…。第7款（現行法第36條
    第1款）區分所有權人會議決議事項之執行。第3章管理組織
    及第38條第5款（現行法第48條第4款）規定：…無正當理由
    未執行第34條第7款之職務，顯然影響住戶權益者。同上條
    例第2章住戶之權利義務第10條…共有部分之修繕…。第11
    條共有部分…之重大修繕…。漏水嚴重並有存證信函及照片
    於原審卷內可憑。爰上訴聲明：(1)原判決廢棄。(2)被上訴人
    在第一審之訴駁回。
二、按關於請求給付金錢或其他代替物或有價證券之訴訟，其標
    的金額或價額在新臺幣（下同）10萬元以下者，適用小額程
    序；次按對於小額訴訟之第一審裁判之上訴，非以其違背法
    令為理由不得為之，民事訴訟法第436條之8第1項、第436條
    之24第2項分別定有明文。又按上訴狀內應記載上訴理由，
    表明下列各款事項：一、原判決所違背之法令及其具體內容
    。二、依訴訟資料可認為原判決有違背法令之具體事實，觀
    諸民事訴訟法第436條之25規定甚明。要之，其上訴狀應就
    第一審判決如何違背法令為具體之指摘，並揭示該法規之條
    項或其內容，若係成文法以外之法則，應揭示該法則之旨趣
    ，倘為司法院解釋或最高法院之判例，則應揭示該判解之字
    號或其內容，或揭示如何當然違背法令之事實，上訴狀如未
    依此項方法表明者，即難認為已對第一審判決之違背法令有
    具體之指摘（最高法院71年臺上字第314號判例參照）。再
    按，上訴理由如僅引用原審判決時之攻擊防禦方法作為上訴
    理由，應認為未對原審判決有何具體之指摘，不得謂已合法
    表明上訴理由，其上訴均難認為合法。
三、查公寓大廈管理條例自84年6月28日公布施行後，已經多次
    修正公布施行，上訴人所引用之上開條款部分已修正，先予
    敘明。至於上訴人上開所稱系爭建物漏水問題，被上訴人依
    公寓大廈管理條例規定應予修繕云云，乃均屬被上訴人管理
    系爭社區之方式是否失當之問題，核均屬住戶管理之內部問
    題及自治之範疇；其次，公寓大廈區分所有權人，本於區分
    所有權人之身份，依公寓大廈管理條例之規定，所必須負擔
    之公共費用，其數額係經全體區分所有權人依據自治決議所
    訂定之大廈管理規約議定之數額而確定，該費用之目的，以
    應公寓大廈管理業務之執行及支付重大修繕費用之需，其本
    質上係屬各住戶自身應支出或分攤之費用，僅為集合管理之
    便，由公寓大廈管理委員會共同收取並加以統籌運用，是管
    理費之給付義務，本屬區分所有權人之法定義務，此與公寓
    大廈管理委員會與區分所有權人全體間則就公寓大廈事務之
    管理成立委任之法律關係不同，故區分所有權人應負擔給付
    管理費之義務，與管理委員會受委任管理社區間並無對待給
    付之對價關係。是經核上訴人前開上訴意旨，其內容似僅就
    原審取捨證據、認定事實之職權行使，指摘其為不當，而未
    具體表明原審判決有合於不適用法規、適用法規不當、或民
    事訴訟法第469條所列第1款至第5款之情形，自難認對原審
    判決之如何違背法令已有具體之指摘，依首揭說明，其上訴
    即非合法，應予駁回。
四、按民事訴訟法第436條之32第1項準用同法第436條之19第1項
    之規定，於小額事件之上訴程序，第二審法院為訴訟費用之
    裁判時，應確定其費用額。查本件小額事件之第二審訴訟費
    用額為裁判費1,500元，爰諭知如主文第二項所示。
五、據上論結，本件上訴為不合法，依民事訴訟法第436條之32
    第1項、第2項、第444條第1項前段、第95條、第78條、第43
    6條之19第1項，裁定如主文。
中    華    民    國   100    年    1     月    31    日
                  民事第四庭    審判長  楊國精
                                法  官  王永春
                                法  官  夏一
上正本係照原本作成
本裁定不得抗告
中    華    民    國   100    年    1     月    31    日
                                書記官  林玉門